【裁判字號】    96,易,2335
【裁判日期】    970414
【裁判案由】    傷害等
【裁判全文】
臺灣士林地方法院刑事判決              96年度易字第2335號
公  訴  人  臺灣士林地方法院檢察署檢察官
被      告  戊○○
上列被告因傷害等案件，經檢察官提起公訴（96年度偵字第1385
7 號），本院判決如下：
    主  文
戊○○犯恐嚇危害安全罪，處拘役肆拾日，如易科罰金以新臺幣
壹仟元折算壹日。
被訴傷害及毀損罪不受理。
    事  實
一、戊○○係己○○前夫，於民國96年10月17日晚間10時30分許
    ，在臺北縣淡水鎮○○街108 號前，酒後見己○○搭乘男友
    乙○○所駕駛之ML-6593 號自用小客車至該處欲取回停放在
    附近之機車，因而心生妒意，竟基於恐嚇危害安全之犯意，
    站在車外，以臺語向坐在駕駛座上之乙○○恫稱：「我今天
    就要讓你死，我車上有槍，要不要看一看」等語，致乙○○
    心生畏懼，而危害於安全。
二、案經乙○○訴由臺北縣政府警察局淡水分局報請臺灣士林地
    方法院檢察署檢察官偵查起訴。
    理  由
壹、有罪部分（恐嚇罪部分）：
甲、程序部分：
    按被告以外之人於偵查中向檢察官所為陳述，除顯有不可信
    之情況者外，得為證據，刑事訴訟法第159 條之1 第2 項定
    有明文。偵查中對被告以外之人（包括證人、鑑定人、告訴
    人、被害人及共同被告等）所為之偵查筆錄，或被告以外之
    人向檢察官所提之書面陳述，性質上均屬傳聞證據。惟現階
    段刑事訴訟法規定檢察官代表國家偵查犯罪、實施公訴，依
    法其有訊問證人之權，證人且須具結，而實務運作時，檢察
    官偵查中向被告以外之人所取得之陳述，原則上均能遵守法
    律規定，不致違法取供，其可信度極高，職是，被告以外之
    人前於偵查中已具結而為證述，除反對該項供述得具有證據
    能力之一方，已釋明「顯有不可信之情況」之理由外，不宜
    遽指該證人於偵查中之陳述不具證據能力。本件證人乙○○
    、周家儀、丁○○於偵查中所為之陳述（見偵卷第43至47頁
    ），其未曾提及檢察官在偵查時有不法取供之情形，反對該
    項供述得具有證據能力之被告亦未釋明前開供述有顯不可信
    之情況，其於偵查中之證言自具有證據能力。
乙、實體部分：
一、訊據被告戊○○雖矢口否認有出言恐嚇告訴人乙○○之犯行
    ，辯稱：伊沒有講恐嚇的話云云。然查：被告於上開時地以
    臺語向告訴人乙○○恫稱：「我今天就要讓你死，我車上有
    槍，要不要看一看」等語，致告訴人乙○○心生畏懼等情，
    業經告訴人乙○○於偵審中證述綦詳（見偵查卷第44頁，本
    院97年2 月29日審判筆錄第3 至4 頁），並經證人甲○○於
    偵查中及證人丁○○於偵審中證述屬實（見偵查卷第44至46
    頁，本院97年3 月21日審判筆錄第2 至4 頁），事證明確，
    被告犯行堪以認定。
二、證人丙○○於本院審理時固證稱：伊沒有聽到被告有向乙○○講恐嚇的話云云，惟查證人丙○○當時距離被告有四、五
    公尺遠，已據其證述在卷（見本院97年2 月29日審判筆錄第
    12 頁） ，其能否聽清楚被告講話之聲音，非無疑義？且依
    當時現場情形以觀，證人甲○○、丁○○當時均在車內後座
    ，告訴人乙○○坐在車內駕駛座上，被告在汽車駕駛座門外
    ，其等距離被告甚近，均證稱被告確實有向告訴人講上開恐
    嚇之語，核與證人丙○○之證詞內容相左，是證人丙○○之
    證詞難信為真，自難採為有利於被告之認定。
二、核被告所為，係犯刑法第305 條之恐嚇危害安全罪。爰審酌
    被告因酒後一時衝動，出言恐嚇其前妻男友而犯本罪，與犯
    罪後飾詞否認之態度等一切情狀，量處如主文所示之刑，並
    諭知易科罰金之折算標準。
三、公訴意旨另以：被告係告訴人己○○前夫，二人屬家庭暴力
    防治法第3 條第1 款之家庭成員。被告於96年10月17日晚間
    10時30分許，在臺北縣淡水鎮○○街108 號前，竟基於恐嚇
    危害安全之犯意，向告訴人己○○恫稱：「我今天就要讓你
    死，我車上有槍，要不要看一看」等語，致告訴人己○○心
    生畏懼，致生危害於安全云云，然查：被告堅決否認伊有
    向告訴人己○○講恐嚇的話。證人乙○○、甲○○、丁○○於偵查中均證稱被告有對告訴人乙○○出言恐嚇之事實，
    但均未證述被告有對告訴人己○○出言恐嚇情事。告訴人
    己○○於警詢時指稱：「戊○○要我上他的車，我不肯，戊○○就恐嚇我說『我車上有槍，你要不要看啊』」云云（見
    偵查卷第8 頁），於偵查中證稱：「我拉住被告叫鴻（即告
    訴人乙○○）先離開，被告跟我在該處爭吵，他反覆一直對
    我說他車上有槍，問我要不要看」云云（見偵查卷第45頁）
    ，於本院審理時證稱：「我拉住被告的時候，被告說『我要
    讓你死』，當時乙○○在車內，我不知道他是否對乙○○講
    ，被告講『我車上有阿辣（指槍），你要看嗎？』乙○○已
    離開現場，當時丙○○在現場，被告是對我說」云云（見本
    院97年2 月29日審判筆錄第7 至8 頁），足見告訴人己○○
    於警詢時及偵審中均未陳述被告有對伊稱：「我今天就要讓
    你死」等語，至告訴人己○○證稱被告有對伊稱：「我車上
    有槍，要不要看一看」云云，然與證人丙○○於本院審理時
    證稱：伊沒有聽到被告有對己○○說「車上有阿辣」等話（
    見本院97年2 月29日審判筆錄第13頁），迥然不同，是被告
    有無對告訴人己○○出言恐嚇，非無疑義。告訴人己○○
    於本院審理時證稱：被告講恐嚇的話，伊不會害怕，因為伊
    跟被告在一起已經八、九年，被告喝酒醉都不知道自己在講
    什麼，當時被告茫茫，胡言胡語等語。綜上所述，檢察官
    所舉證據，尚不足以認定被告對告訴人己○○有恐嚇犯行，
    核與恐嚇罪之構成要件不符，此部分本應為無罪之判決，惟
    因此部分與被告前揭恐嚇有罪部分，屬裁判上一罪之想像競
    合關係，故不另為無罪之諭知。
貳、不受理部分（傷害及毀損罪部分）：
一、公訴意旨略以：被告係告訴人己○○前夫，被告於96年10月
    17日晚間10時30分許，在臺北縣淡水鎮○○街108 號前，見
    告訴人己○○搭乘男友即告訴人乙○○所駕駛之ML-6593 號
    自用小客車至該處欲取回停放在附近之機車，因而心生妒意
    ，竟基於傷害、毀棄損壞之犯意，趁告訴人己○○下車之際
    ，持預藏之鋁製棒球棒，朝上開自用小客車駕駛座車窗及乘
    坐在駕駛座內之告訴人乙○○揮擊，告訴人乙○○見狀遂以
    左手阻擋，告訴人己○○亦上前阻止被告，惟被告仍未停止
    其揮擊行為，致上開自用小客車駕駛座車窗鈑金凹陷及車窗
    上方車漆掉落，告訴人乙○○、己○○則分別受有左手肘鈍
    挫傷及右手指鈍傷、右前臂挫傷及右腳趾挫傷之傷害。嗣於
    告訴人乙○○離去後，被告在該處復與告訴人己○○爭吵，
    適告訴人己○○之家人撥打行動電話予告訴人己○○，被告
    見狀，又基於毀棄損壞之犯意，將告訴人己○○之二支行動
    電話摔擲在地，致告訴人己○○之二支行動電話均因而斷裂
    損壞，因認被告涉有刑法第277 條第1 項之傷害罪及同法第
    354 條之毀損罪嫌。
二、按告訴乃論之罪，告訴人於第一審辯論終結前得撤回其告訴
    ，又告訴經撤回者，應諭知不受理之判決，並得不經言詞辯
    論為之，刑事訴訟法第238 條第1 項、第303 條第3 款、第
    307 條分別定有明文。
三、本件告訴人乙○○、己○○告訴被告傷害及毀損部分，公訴
    人認被告係觸犯刑法第277 條第1 項之傷害罪及刑法第354
    條之毀損器物罪，依刑法第287 條、第357 條之規定，均須
    告訴乃論。茲據告訴人二人於96年11月29日撤回傷害告訴，
    又於97年1 月2 日撤回毀損告訴，有刑事撤回告訴狀四紙在
    卷可稽，依照前開規定，本件被告涉嫌傷害及毀損罪部分，
    爰不經言詞辯論，逕為不受理之諭知。
據上論斷，應依刑事訴訟法第299 條第1 項前段、第303 條第3
款、第307 條，刑法第305 條、第41條第1 項前段，刑法施行法
第1 條之1 ，判決如主文。
本案經檢察官高俊申到庭執行職務。
中    華    民    國    97    年    4     月    14    日
                  刑事第六庭法  官  周明鴻
以上正本證明與原本無異。
如不服本判決應於判決送達後10日內向本院提出上訴狀，其未敘
述上訴之理由者並得於提起上訴後20日內向本院補提理由書 (均
須按他造當事人之人數附繕本)。
                            書記官  丁梅芬
中    華    民    國    97    年    4     月    14    日


司法院資訊處製作；財團法人民間司法改革基金會備份。
